Minutes et répertoires du notaire Nicolas NOURRY, 6 juin 1592 - 21 juillet 1644 (étude XVII)
Archives nationales
- Minutes de Nicolas NOURRY, juin 1592 - 21 juillet 1644; MC/ET/XVII/116 - MC/ET/XVII/267
  - Minutes. 1622, avril - 1622, juin, avril 1622 - juin 1622; MC/ET/XVII/179
    - Vente par Louise Heutte, femme de Boniface Butaye, à Marin Vincent, marchand fruitier, de la ' dépouille ' d'un poirier muscat de son jardin, moyennant 60 l. dont 3 comptant, le reste lors de la cueillette., 18 mai 1622; MC/ET/XVII/179
      Documents du Minutier central concernant les peintres, sculpteurs et graveurs au XVIIe siècle (1600-1650), par Marie-Antoinette Fleury et Martine Constans, tome II [études XI à XX, 2445 actes], Paris, Archives nationales, 2010, notice n°423 (instrument de recherche imprimé dématérialisé, certaines notices sont plus détaillées dans la version intégrale accessible en ligne par la rubrique 'Autres instruments de recherche', voir contexte dans le Plan d’orientation général - Notaires de Paris, guides thématiques du Minutier).
  - Minutes. 1622, juillet - 1622, septembre, juillet 1622 - septembre 1622; MC/ET/XVII/180
  - Minutes. 1622, octobre - 1622, décembre, octobre 1622 - décembre 1622; MC/ET/XVII/181
    - Mise en apprentissage par Pierre de Mérimay, soldat, demeurant rue d'Ablon, de François Tuloue, son beau-fils, âgé de vingt ans, pour six années, chez Sébastien Bertrand, maître joueur d'instruments, demeurant rue du Mont-Sainte-Geneviève, qui promet de lui enseigner son art, de le loger, nourrir et vêtir, sans débours de part ni d'autre., 19 octobre 1622; MC/ET/XVII/181
      A la suite:
      1622, 19 octobre. Remise des quatre dernières années de l'apprentissage, en considération des services rendus depuis quatre ans par François Tuloue à Bertrand.
    - Promesse par Crespian Van De Pas, le jeune [énoncé Crispin Despasse], flamand de nation, de la ville d'Utrecht, demeurant à Paris maison du Rosier, rue Saint-Jacques, paroisse Saint-Benoît, à frère Pierre Aubineau, prêtre religieux profès du couvent des Cordeliers d'Angers, étudiant en théologie au couvent des Cordeliers de Paris, de lui fournir à la Pentecôte, 80 gravures de thèse finies sur le Magnificat, cantique de la Vierge, composé par Pierre Aubineau, à condition qu'Aubineau fournisse quatre planches et paie: pour les trois d'en haut 15 ou 18 l. pièce à Andrevault, graveur flamand, demeurant rue Saint-Jacques, pour la quatrième, un prix raisonnable au graveur Meslan, et pour deux autres planches, 45 l. à Tavernier [sans doute Claude Mellan et Melchior Tavernier]. Pierre Aubineau le fera participer aux bénéfices de la vente de la thèse., 24 octobre 1622; MC/ET/XVII/181
      Documents du Minutier central concernant les peintres, sculpteurs et graveurs au XVIIe siècle (1600-1650), par Marie-Antoinette Fleury et Martine Constans, tome II [études XI à XX, 2445 actes], Paris, Archives nationales, 2010, notice n°632 (instrument de recherche imprimé dématérialisé, certaines notices sont plus détaillées dans la version intégrale accessible en ligne par la rubrique 'Autres instruments de recherche', voir contexte dans le Plan d’orientation général - Notaires de Paris, guides thématiques du Minutier).
    - Promesse par Crespian Van De Pas [énoncé Crispian De Pas], à frère Pierre Aubineau, de bailler et payer en son acquit, à Charles Van Boeckel [francisé en Van Boucle], maître graveur en taille-douce, demeurant à Saint-Germain-des-Prés, 60 l. pour trois planches qu'il grave pour sa thèse sur le Magnificat. De Pas lui promet de ne pas livrer de gravure à Aubineau avant de recevoir 40 l., en sus des 60 prévues., 24 octobre 1622; MC/ET/XVII/181
      Documents du Minutier central concernant les peintres, sculpteurs et graveurs au XVIIe siècle (1600-1650), par Marie-Antoinette Fleury et Martine Constans, tome II [études XI à XX, 2445 actes], Paris, Archives nationales, 2010, notice n°633 (instrument de recherche imprimé dématérialisé, certaines notices sont plus détaillées dans la version intégrale accessible en ligne par la rubrique 'Autres instruments de recherche', voir contexte dans le Plan d’orientation général - Notaires de Paris, guides thématiques du Minutier).
    - Contrat d'apprentissage pour 4 ans au profit de Daniel Dessas, entre sa mère, Marie Nerbault, veuve de Marin Dessas, maître armurier, demeurant rue de la Heaumerie, et Thomas Pelletier, maître enlumineur, demeurant devant le puits Certain, paroisse Saint-Étienne-du-Mont. Il sera nourri par son maître., 23 novembre 1622; MC/ET/XVII/181
      Documents du Minutier central concernant les peintres, sculpteurs et graveurs au XVIIe siècle (1600-1650), par Marie-Antoinette Fleury et Martine Constans, tome II [études XI à XX, 2445 actes], Paris, Archives nationales, 2010, notice n°1663 (instrument de recherche imprimé dématérialisé, certaines notices sont plus détaillées dans la version intégrale accessible en ligne par la rubrique 'Autres instruments de recherche', voir contexte dans le Plan d’orientation général - Notaires de Paris, guides thématiques du Minutier).
  - Minutes. 1623, janvier - 1623, mars, janvier 1623 - mars 1623; MC/ET/XVII/182
    - Promesse de leçons de violon., 26 février 1623; MC/ET/XVII/182
      'Fut present Guillaume Sac, maistre joueur d'instrumens à Paris, y demeurant grande rue Moufetart, parroisse Sainct-Medart, confesse avoir promis et promect à Jehan Bouvet, absent, les notaires ce acceptans pour luy, de luy monstrer et enseigner bien et deuement comme il appartient à jouer de violon et d'instrumens audict Bouvet pendant six mois accommancer du jour d'huy, moyennant la somme de dix-huict livres tournoiz sur laquelle somme ledict Guillaume confesse avoir eu et receu dudict Bouvet neuf livres par les mains Foelix Bouyon, compagnon tinturier, demeurant ès faulxbourgs Sainct-Marcel, pour ce present et acceptant et les neufs livres restans ledict Bouyon les promect et gaige bailler et payer audict Sac eu au porteur en fin desdictz six mois et d'iceulx neuf [livres] ledict Bouyon respond et faict son propre faict et debte pour ledict Bouvet en ceste partye. Promectant etc, obligeant etc, renonceant etc.
      Faict et passé ès estudes l'an mil six cens vingt-trois, le vingt-sixiesme febvrier, ledict Sac a declaré ne scavoir escripre ne signer.
      Fellix BOUYON PERIER (notaire) NOURRY (notaire)
      Documents du Minutier central concernant l'histoire de la musique (1600-1650), par Madeleine Jurgens, tome II [études XI à XX, 1900 actes], Paris, Archives nationales, 1974, p. 451 (instrument de recherche imprimé dématérialisé, certaines notices sont plus détaillées dans la version intégrale accessible en ligne par la rubrique 'Autres instruments de recherche', voir contexte dans le Plan d’orientation général - Notaires de Paris, guides thématiques du Minutier).
  - Minutes. 1623, avril - 1623, juin, avril 1623 - juin 1623; MC/ET/XVII/183
    - Obligation par Lauraine Richaudeau, fille de défunt Pierre Richaudeau, notaire à Blois, et de Catherine Le Maigre, demeurant ordinairement en la ville d'Angers, à Mathieu Pasquier, chantre ordinaire de la chapelle de musique du roi et chanoine mi-prébendé de Saint-Martin de Tours, d'une somme de cinquante livres restant à payer de plus grande somme., 5 avril 1623; MC/ET/XVII/183
      Documents du Minutier central concernant l'histoire de la musique (1600-1650), par Madeleine Jurgens, tome II [études XI à XX, 1900 actes], Paris, Archives nationales, 1974, p. 174 (instrument de recherche imprimé dématérialisé, certaines notices sont plus détaillées dans la version intégrale accessible en ligne par la rubrique 'Autres instruments de recherche', voir contexte dans le Plan d’orientation général - Notaires de Paris, guides thématiques du Minutier).
      Richaudeau, Lauraine
    - Inventaire après décès de Marguerite Yvert, femme de Claude d'Anizy, avocat en parlement, demeurant rue de Bièvre., 10 mai 1623; MC/ET/XVII/183
      '... un luth, garni de son estuit, prisez quatre livres, cy... 4 l.
      Documents du Minutier central concernant l'histoire de la musique (1600-1650), par Madeleine Jurgens, tome II [études XI à XX, 1900 actes], Paris, Archives nationales, 1974, p. 893 (instrument de recherche imprimé dématérialisé, certaines notices sont plus détaillées dans la version intégrale accessible en ligne par la rubrique 'Autres instruments de recherche', voir contexte dans le Plan d’orientation général - Notaires de Paris, guides thématiques du Minutier).
      Yvert, Marguerite
    - Association entre Henri Le Roy, Rombault Le Roy et Crespian De Pas, le jeune, [énoncé Van De Passe], marchands graveurs en taille-douce, demeurant le premier rue Beaubourg, le second à Orléans et le troisième rue Saint-Jacques près de l'église Saint-Benoît, pour graver et imprimer une grande planche sur cuivre contenant trois Chevaux en différentes postures ' où il sera demonstré toutes les malladyes des chevaulx ', les noms, signes et caractères des maladies, et une autre planche d'un cheval qu'ils ont vue et arrêtée entre eux, représentant, tant intérieurement qu'extérieurement, les caractères des maladies; ils feront aussi ensemble les planches d'un livre sur l'anatomie des chevaux, avec le titre et le portrait de l'auteur qui demeure à Orléans; De Pas ira à ses frais graver le portrait de l'auteur et fournira les planches de cuivre et ses dessins. Il y travaillera d'ici deux mois sans discontinuer, pour que le travail soit fini dans six mois. Les deux Le Roy feront imprimer les planches et le texte qui les entoure ainsi que le livre d'anatomie sur beau papier, avec de beaux caractères; les planches gravées et les profits seront partagés entre eux. L'impression achevée, les planches seront confiées à un particulier de leur choix. Si deux ans après la vente de la première impression, les Le Roy n'en font pas une seconde, les planches seront confiées à De Pas., 23 mai 1623; MC/ET/XVII/183
      Documents du Minutier central concernant les peintres, sculpteurs et graveurs au XVIIe siècle (1600-1650), par Marie-Antoinette Fleury et Martine Constans, tome II [études XI à XX, 2445 actes], Paris, Archives nationales, 2010, notice n°1388 (instrument de recherche imprimé dématérialisé, certaines notices sont plus détaillées dans la version intégrale accessible en ligne par la rubrique 'Autres instruments de recherche', voir contexte dans le Plan d’orientation général - Notaires de Paris, guides thématiques du Minutier).
      Le Roy, Henri
    - Contrat d'allouée pour 2 ans au profit de Françoise Moinot, entre son père, Jacques Moinot, vendeur d'images au faubourg Saint-Victor, demeurant Vieille-Rue-Saint-Jacques [ils ne savent ni écrire ni signer], et François Duflot, tailleur d'habits, demeurant rue des Vignes, moyennant 30 l.: 15 comptant, 15 dans un an. Elle sera logée, nourrie, chauffée et éclairée par son maître., 24 mai 1623; MC/ET/XVII/183
      Documents du Minutier central concernant les peintres, sculpteurs et graveurs au XVIIe siècle (1600-1650), par Marie-Antoinette Fleury et Martine Constans, tome II [études XI à XX, 2445 actes], Paris, Archives nationales, 2010, notice n°1592 (instrument de recherche imprimé dématérialisé, certaines notices sont plus détaillées dans la version intégrale accessible en ligne par la rubrique 'Autres instruments de recherche', voir contexte dans le Plan d’orientation général - Notaires de Paris, guides thématiques du Minutier).
      Moinot, Françoise
    - Contrat d'apprentissage pour 3 ans depuis le 1er juin au profit de François Ragot, âgé de 15 ans, entre son père, Jean Ragot, imprimeur en taille-douce, demeurant rue Saint- Jacques, paroisse Saint-Benoît, et Michel Faulte, graveur en tailledouce, demeurant rue des Sept-Voies, moyennant 100 l. payables en quatre versements trimestriels de 25 l. à partir du 1er août.- Il sera nourri par son maître, qui, si possible, le logera la dernière année. Il ira chez lui les jours ouvrables, et aussi les jours de petites fêtes, la dernière année. À la suite: - 1624, 12 février.- Quittance de 25 l., premier paiement de Ragot., 5 juin 1623; MC/ET/XVII/183
      Documents du Minutier central concernant les peintres, sculpteurs et graveurs au XVIIe siècle (1600-1650), par Marie-Antoinette Fleury et Martine Constans, tome II [études XI à XX, 2445 actes], Paris, Archives nationales, 2010, notice n°774 (instrument de recherche imprimé dématérialisé, certaines notices sont plus détaillées dans la version intégrale accessible en ligne par la rubrique 'Autres instruments de recherche', voir contexte dans le Plan d’orientation général - Notaires de Paris, guides thématiques du Minutier).
      Ragot, François
  - Minutes. 1623, juillet - 1623, septembre, juillet 1623 - septembre 1623; MC/ET/XVII/184
    - Contrat d'apprentissage pour 2 ans depuis le 1er février par et au profit d'Arnoult Louemans, âgé de 19 ans, natif d'Anvers [il y sera maître en 1632], fils d'Arnoult Louemans et feue Corneille Schwil, avec Pierre Firens, graveur en tailledouce, demeurant rue Saint-Jacques, paroisse Saint-Benoît. S'il meurt la première année, son père paiera 100 l. à Pierre Firens. Mais si c'est la deuxième année, son père ne lui devra rien, à moins de vouloir lui faire un cadeau de ' courtoisie '. S'il termine son apprentissage, il ne devra rien non plus. Il sera logé, nourri, chauffé et éclairé par son maître., 7 septembre 1623; MC/ET/XVII/184
      Documents du Minutier central concernant les peintres, sculpteurs et graveurs au XVIIe siècle (1600-1650), par Marie-Antoinette Fleury et Martine Constans, tome II [études XI à XX, 2445 actes], Paris, Archives nationales, 2010, notice n°785 (instrument de recherche imprimé dématérialisé, certaines notices sont plus détaillées dans la version intégrale accessible en ligne par la rubrique 'Autres instruments de recherche', voir contexte dans le Plan d’orientation général - Notaires de Paris, guides thématiques du Minutier).
      Louemans, arnoult
    - Quittance par Jean Musnier, marchand fripier, demeurant rue Sainte-Geneviève, à Jean Blanchin, graveur en taille-douce, demeurant rue des Carmes, de 24 l Les 60 s. restant seront payés à raison de 10 s. par semaine., 19 septembre 1623; MC/ET/XVII/184
      Documents du Minutier central concernant les peintres, sculpteurs et graveurs au XVIIe siècle (1600-1650), par Marie-Antoinette Fleury et Martine Constans, tome II [études XI à XX, 2445 actes], Paris, Archives nationales, 2010, notice n°221 (instrument de recherche imprimé dématérialisé, certaines notices sont plus détaillées dans la version intégrale accessible en ligne par la rubrique 'Autres instruments de recherche', voir contexte dans le Plan d’orientation général - Notaires de Paris, guides thématiques du Minutier).
      Musnier, Jean
    - Bail pour 4 ans à partir de Noël par Jean Vincent, maître marbrier, demeurant rue Bordelle, à François Brée, marchand noircisseur, d'une chambre, d'un bouge et de la moitié de la cour qu'il occupe déjà dans partie d'une maison, rue Bordelle, dépendant du collège d'Harcourt, au loyer annuel de 33 l. Ils ne savent ni écrire ni signer., 24 septembre 1623; MC/ET/XVII/184
      Documents du Minutier central concernant les peintres, sculpteurs et graveurs au XVIIe siècle (1600-1650), par Marie-Antoinette Fleury et Martine Constans, tome II [études XI à XX, 2445 actes], Paris, Archives nationales, 2010, notice n°2204 (instrument de recherche imprimé dématérialisé, certaines notices sont plus détaillées dans la version intégrale accessible en ligne par la rubrique 'Autres instruments de recherche', voir contexte dans le Plan d’orientation général - Notaires de Paris, guides thématiques du Minutier).
      Vincent, Jean
  - Minutes. 1623, octobre - 1623, décembre, octobre 1623 - décembre 1623; MC/ET/XVII/185
    - Contrat d'apprentissage pour 4 ans au profit de Louis Boulloche, âgé de 18 ans, fils de feu Romain Boulloche et Guillemette Sanson, entre son beau-père Sigismond Durand, imprimeur, demeurant rue Saint-Jacques, paroisse Saint-Benoît, et Jean Mathieu, graveur et imprimeur en taille-douce, demeurant rue Sainte-Geneviève. Il sera nourri par son maître., 11 novembre 1623; MC/ET/XVII/185
      Documents du Minutier central concernant les peintres, sculpteurs et graveurs au XVIIe siècle (1600-1650), par Marie-Antoinette Fleury et Martine Constans, tome II [études XI à XX, 2445 actes], Paris, Archives nationales, 2010, notice n°1507 (instrument de recherche imprimé dématérialisé, certaines notices sont plus détaillées dans la version intégrale accessible en ligne par la rubrique 'Autres instruments de recherche', voir contexte dans le Plan d’orientation général - Notaires de Paris, guides thématiques du Minutier).
      Boulloche, Louis
    - Marché aux termes duquel Simon Jacques, maître fondeur de cloches, demeurant rue Saint-Étienne-du-Mont, s'engage envers Claude Chavenat et Claude Boscheron, vignerons et marguilliers de Saint-Rémi d'Asnières-sur-Oise, à refondre la grosse cloche, actuellement brisée, se trouvant au clocher de l'église, et la rendre faite et parfaite d'ici douze jours, moyennant la somme de 75 livres. Jérémie Mauget, maître fondeur en terre et sable, demeurant rue Saint-Victor, se porte caution pour Jacques., 7 décembre 1623; MC/ET/XVII/185
      Documents du Minutier central concernant l'histoire de la musique (1600-1650), par Madeleine Jurgens, tome II [études XI à XX, 1900 actes], Paris, Archives nationales, 1974, p. 834 (instrument de recherche imprimé dématérialisé, certaines notices sont plus détaillées dans la version intégrale accessible en ligne par la rubrique 'Autres instruments de recherche', voir contexte dans le Plan d’orientation général - Notaires de Paris, guides thématiques du Minutier).
      Jacques, Simon
  - Minutes. 1624, janvier - 1624, mars, janvier 1624 - mars 1624; MC/ET/XVII/186
    - Bail pour la durée de la foire Saint-Germain par Jude de Guerre, marchand verrier, demeurant rue de la Harpe, à Claude de La Bruère, peintre et valet de chambre du roi, demeurant rue de Poitou au marais du Temple, d'une boutique et loge dans la rue Mercière de la halle de la foire Saint-Germain, moyennant 45 l., 29 janvier 1624; MC/ET/XVII/186
      Documents du Minutier central concernant les peintres, sculpteurs et graveurs au XVIIe siècle (1600-1650), par Marie-Antoinette Fleury et Martine Constans, tome II [études XI à XX, 2445 actes], Paris, Archives nationales, 2010, notice n°1174 (instrument de recherche imprimé dématérialisé, certaines notices sont plus détaillées dans la version intégrale accessible en ligne par la rubrique 'Autres instruments de recherche', voir contexte dans le Plan d’orientation général - Notaires de Paris, guides thématiques du Minutier).
    - Promesse par Georges Dajon, manouvrier, demeurant rue Sainte-Geneviève, à Gilles Lambert, joueur d'instruments, absent, de le mener dans son charriot à Paris et autres lieux durant un mois, moyennant 6 livres 10 sols., 6 mars 1624; MC/ET/XVII/186
      Documents du Minutier central concernant l'histoire de la musique (1600-1650), par Madeleine Jurgens, tome II [études XI à XX, 1900 actes], Paris, Archives nationales, 1974, p. 585 (instrument de recherche imprimé dématérialisé, certaines notices sont plus détaillées dans la version intégrale accessible en ligne par la rubrique 'Autres instruments de recherche', voir contexte dans le Plan d’orientation général - Notaires de Paris, guides thématiques du Minutier).
    - Marché de Gabriel Mourin, maître peintre, demeurant rue des Boucheries-Saint-Germain, avec Jacques Baudemont, maître peintre, demeurant rue Saint-Antoine, pour peinture dans une maison neuve, rue Sainte-Geneviève bâtie par M. de Moussy, maître des comptes, moyennant 38 l. y compris 8 l. que Baudemont lui doit déjà. Mourin travaillera le mercredi suivant; Baudemont lui fournira pinceaux, peintures et échafaudages. 40 panneaux figureront paniers, pots de fleurs et bouquets, quatre têtes avec bouquets de fleurs en haut et en bas, deux pots de faïence avec des fleurs dessus, et deux pots de fleurs sur deux quartes [cartons]., 18 mars 1624; MC/ET/XVII/186
      Documents du Minutier central concernant les peintres, sculpteurs et graveurs au XVIIe siècle (1600-1650), par Marie-Antoinette Fleury et Martine Constans, tome II [études XI à XX, 2445 actes], Paris, Archives nationales, 2010, notice n°1607 (instrument de recherche imprimé dématérialisé, certaines notices sont plus détaillées dans la version intégrale accessible en ligne par la rubrique 'Autres instruments de recherche', voir contexte dans le Plan d’orientation général - Notaires de Paris, guides thématiques du Minutier).
    - Marché de Guillaume Maslon et Pierre Lalouette, compagnons peintres habitant l'un rue de la Cerisaie, l'autre rue Saint-Denis, avec Jacques Baudemont, maître peintre, demeurant rue Saint-Antoine, pour peindre toute la brique dans la maison de M. Le Cocq, rue de Jouy, ainsi que les planchers, portes et croisées, les devants et montants de l'escalier, et, dans la maison de M. d'Arbleige, rue Barbette, tous les planchers de la salle, des cabinets, de la chambre, ainsi que les portes et croisées et l'escalier. Ils peindront en vert une clôture de barreaux de fer séparant la cour du jardin, et doreront les bouquets qui en font partie. Le travail sera achevé dans six semaines, moyennant 45 l. et la fourniture par Baudemont, des couleurs et d'un apprenti, en aide. Maslon et Lalouette broieront les couleurs, feront les échafaudages et porteront échelles et couleurs., 28 mars 1624; MC/ET/XVII/186
      Documents du Minutier central concernant les peintres, sculpteurs et graveurs au XVIIe siècle (1600-1650), par Marie-Antoinette Fleury et Martine Constans, tome II [études XI à XX, 2445 actes], Paris, Archives nationales, 2010, notice n°110 (instrument de recherche imprimé dématérialisé, certaines notices sont plus détaillées dans la version intégrale accessible en ligne par la rubrique 'Autres instruments de recherche', voir contexte dans le Plan d’orientation général - Notaires de Paris, guides thématiques du Minutier).
  - Minutes. 1624, avril - 1624, juin, avril 1624 - juin 1624; MC/ET/XVII/187; Document détérioré.
    - Contrat de contrat de mariage entre Antoine Lesec, postulant au palais, et Hélène Bobye, fille de feu Alain Bobye, notaire au Châtelet, et d'Hélène Legrand., 27 mai 1624; MC/ET/XVII/187
      Date de création de la notice: 2004
      contrat de mariage; Bobye, Alain; Bobye, Hélène; Legrand, Hélène; Lesec, Antoine; notaire
    - Marché entre Jean Bollenat et Jean Dian, compagnons peintres, demeurant ensemble rue Neuve-Saint-Paul, et Nicolas Gillot, l'un des guichetiers du grand Châtelet, pour la peinture de sa maison, rue de la Clef. On peindra à la détrempe deux salles, deux chambres, deux garde-robes et, à l'huile façon de marbre, quatre cheminées avec une figure en camaïeu à chaque manteau. Le travail durera quinze jours moyennant 45 l. dont 22 l. 10 s. payables le dimanche suivant., 30 mai 1624; MC/ET/XVII/187
      Documents du Minutier central concernant les peintres, sculpteurs et graveurs au XVIIe siècle (1600-1650), par Marie-Antoinette Fleury et Martine Constans, tome II [études XI à XX, 2445 actes], Paris, Archives nationales, 2010, notice n°296 (instrument de recherche imprimé dématérialisé, certaines notices sont plus détaillées dans la version intégrale accessible en ligne par la rubrique 'Autres instruments de recherche', voir contexte dans le Plan d’orientation général - Notaires de Paris, guides thématiques du Minutier).
  - Minutes. 1624, juillet - 1624, septembre, juillet 1624 - septembre 1624; MC/ET/XVII/188
    Un brevet joint.